臺灣彰化地方法院刑事簡易庭裁定
110年度秩字第106號
移送機關    彰化縣警察局員林分局
被移送人    張當顯


上列被移送人因違反社會秩序維護法案件，經移送機關以110年1
0月29日員警分偵字第1100033245號移送書移送審理，本院裁定
如下：
    主    文
張當顯無故撥打警察機關報案專線，經勸阻不聽，處罰鍰新臺幣
肆仟元。
    事實理由及證據
一、被移送人張當顯(下稱被移送人)於下列時、地有違反社會秩
    序維護法之行為：
(一)時間：民國110年10月15日19時41分許。
(二)地點：彰化縣○○市○○路0段000號前。
(三)行為：被移送人於上開時間，以公用電話撥打110緊急報案
    電話，稱彰化縣○○市○○路000號頂尖美人男女都會館(下稱頂
    尖會館)前有2人打架，經警方獲報到場後均查無其報稱之情
    事，前被移送人亦於110年8月23日至8月28日無故撥打110報
    案專線，已經勸阻仍不聽從警方之勸阻，復撥打110報案電
    話。
二、上開事實，有下列之事證證明屬實:
(一)被移送人張當顯於警詢時之自白。
(二)證人魏稚瑄之證言。
(三)頂尖會館、員林郵局監視錄影畫面。
(四)彰化縣警察局員林分局莒光派出所之報案紀錄單。
(五)員警分偵字第1100028721違反社會秩序維護法案件移送書、
    被移送人110年8月29日之調查筆錄。
三、無故撥打警察機關報案專線，經勸阻不聽者，處拘留或新臺
    幣1萬2千元以下罰鍰，社會秩序維護法第85 條第4款定有明
    文。觀諸該條款規定立法理由明載：「消防法已有針對無故
    撥打火警電話（119） 者之相關罰則，對於無故撥打報案專
    線（110） 者卻無任何法令有所規範及罰則，造成確有緊急
    事件之民眾於撥打報案專線時，卻遇到忙線狀況，因此對於
    濫打報案專線者，實有必要予以裁罰，以達嚇阻之效。」經
    查，被移送人前已於110年8月23日、24日、25日、26日、27
    日、28日均撥打110電話向警方謊稱有人於頂尖會館門口吵
    架、打架或發生爭執等，被移送人均在家中不在現場，稱自
    己喝醉就亂報案等語，經員警勸阻後，已承諾不會再浪費資
    源亂報案等語，有110年8月29日被告之調查筆錄在卷可佐，
    被移送人復於上開時間又使用公用電話以相同理由即謊稱頂
    尖會館門口有人打架等語，撥打110緊急報案電話，惟員警
    據報前往調查後，查無其所述有人打架之情事，亦無其他緊
    急之情況發生，被移送人於110年10月17日之警詢中又陳稱:
    並沒有在頂尖會館附近是在家中，因為喝酒誤事等語，是被
    移送人無故撥打110報案專線，經勸阻不聽之事實堪予認定
    。又被移送人固辯稱係酒後無法控制自己行為等語，然依被
    移送人報案事由，對象均係針對頂尖會館所為，再佐證人魏
    稚瑄證稱被告曾於110年8月擬前往消費遭拒，即曾向證人魏
    稚瑄宣稱要報警讓頂尖會館開不下去等語，可見被移送人無
    故撥打警察機關報案專線之行為，顯然係擬利用警察資源以
    向頂尖會館傳達其不滿，係無端虛耗警政資源，排擠其他真
    正需求警政資源協助者，對於社會治安之影響實值非難，兼
    衡其自述之智識程度、工作、家庭經濟狀況等一切情狀(本
    院卷第13頁)，爰量處如主文所示之處罰。     
四、依社會秩序維護法第46條第1項、第85條第4款，裁定如主文
    。
中　　華　　民　　國　　110 　年　　11　　月　　29　　日
　　　　　　　　　臺灣彰化地方法院刑事簡易庭 
                      法　官  許家偉
以上正本證明與原本無異。
如不服本裁定，得於裁定書送達之翌日起5日內，以書狀敘述理
由，向本庭提起抗告狀（須附繕本）。
中　　華　　民　　國　　110 　年　　11　　月　　30　　日
                      書記官  張良煜
附錄法條：
社會秩序維護法第85條
有左列各款行為之一者，處拘留或新臺幣一萬二千元以下罰鍰：
一、於公務員依法執行職務時，以顯然不當之言詞或行動相加，
    尚未達強
    暴脅迫或侮辱之程度者。
二、於公務員依法執行職務時，聚眾喧嘩，致礙公務進行者。
三、故意向該公務員謊報災害者。
四、無故撥打警察機關報案專線，經勸阻不聽者。